臺灣臺中地方法院民事裁定　96年度簡抗字第2號
抗　告　人　甲○○
　　　　　　丙○○
相　對　人　乙○○
上列抗告人因與相對人間確定界址事件，對於民國96年1月2 日
本院沙鹿簡易庭裁定（95年度沙簡字第109號），提起抗告，本
院裁定如下：
    主      文
抗告駁回。
程序費用由抗告人負擔。
    理      由
一、抗告意旨略以：依抗告人2 人（註：原審原告）指界之經界
    線，抗告人所有之土地合計增加7 平方公尺（即抗告人甲○
    ○之土地面積由131平方公尺增加為134平方公尺，抗告人丙
    ○○之土地面積由131平方公尺增加為135平方公尺），以民
    國（下同）94年1 月份土地公告現值，每平方公尺新台幣（
    下同）4,100元計算，價額為28,700 元，此即為抗告人訴訟
    所有之利益，依民事訴訟法第77條之1第2項規定，自應依此
    而為計算應繳納之上訴費用。又抗告人2 人所有土地之面積
    總計為262平方公尺，以上開公告現值計算價額亦僅為1,074
    ,200 元。是原審裁定核定本件之訴訟標的價額為165萬元，
    並依此而計算上訴裁判費，容有違誤，於法自有未合，請予
    廢棄原裁定，本件訴訟標的之價額應為28,700元等語。
二、按民事訴訟法第427條第2項第5 款（註：不問標的金額或價
    額，以事件類型定適用簡易程序）所謂「因定不動產之界線
    涉訟者」（即有爭執），係指不動產之經界不明，或就經界
    有爭執，而求定其界線所在地之訴訟（即對界線所在地發生
    爭執）而言；若當事人之一造主張其所土地之範圍應至一定
    界線之土地為止，而請求確認該土地屬於自己所有，或排除
    侵害而發生爭執，則與上款所定之訴訟（即爭執）不同（最
    高法院30抗字第177 號判例要旨參照）。是以，上開確定界
    線之訴訟，自不以面積為計算訴訟標的之價額甚明。查本件
    抗告人為原審之原告因台中縣政府辦理94年度龍井鄉地籍重
    測，不服地政機關依土地法第46條之2、第59 條對於其與相
    對人間相鄰之系爭土地界址之認定及調處結果，而提起之訴
    訟。核其性質屬「因定不動產之界線涉訟者」之型態，依上
    說明，自非以兩造就土地爭執之面積，而定訴訟標的之價額
    。而原審依民事訴訟法第77之12規定，核定訴訟標的價額為
    165萬元，裁定應繳納一審裁判費17,335 元。抗告人對此裁
    定亦無不服，並為繳納等情，業經本院核閱上開卷宗無訛。
    是抗告人於上訴程序，再為爭執本件訴訟標的價額之核定，
    顯無理由。故而，原審依民事訴訟法第77之12、之16規定核
    定本件抗告人（即上訴人）應繳之上訴裁判費為26,002元，
    經核並無違誤。抗告意旨指摘原裁定不當，求予廢棄，為無
    理由，自應予以駁回。
四、依民事訴訟法第436條之1第1項、第3項、第495條之1第1 項
    、第449條第1項、第95條、第78條，裁定如主文。
中　　華　　民　　國　　96　　年　 　1　　月  　17  　日
                    民事第四庭審判長法　官　許秀芬
　　　　　　　　　　　　　　　　　  法　官  王  銘
    　　　　　　　　　　　　　　　　法　官  陳添喜
右為正本係照原本作成。
不得抗告。
中　　華　　民　　國　　96　　年　 　1　　月  　17  　日
                                    書記官
